【裁判字號】    97,易,357
【裁判日期】    970930
【裁判案由】    傷害
【裁判全文】
臺灣屏東地方法院刑事判決               97年度易字第357號
公  訴  人  臺灣屏東地方法院檢察署檢察官
被      告  乙○○
指定辯護人  本院公設辯護人張宏惠
上列被告因傷害案件，經檢察官提起公訴（97年度偵緝字第98號
），本院判決如下：
    主  文
乙○○傷害人之身體，處有期徒刑貳年。
    事  實
一、乙○○於民國95年9 月15日上午某時，在屏東市永興巷土地
    公廟前，因細故與丙○○發生不快，竟基於傷害之犯意，於
    同日下午3 時15分許，持該土地公廟內所放置，長約20餘公
    分之水果刀1 把，前往丙○○位於屏東市光西巷18號之住處
    內（侵入住宅部分未據告訴），朝正欲上床休息之丙○○肩
    部刺殺兩刀，雖丙○○驚覺而持木棍自衛，仍遭乙○○在上
    址前方又朝其腹部刺殺1 刀，嗣經鄰居甲○○聞聲出面喝止
    ，乙○○乃再持奪自丙○○之木棍朝其頭部痛擊兩下後，持
    上開水果刀逃離現場，並交由知情之友人簡璿成（涉犯湮滅
    證據罪嫌另行移送）持往丟棄，惟丙○○因受有腹部穿刺傷
    合併腸外露、頭部及右肩撕裂傷之傷害，經及時送醫始幸免
    於死。
二、案經丙○○訴由屏東縣警察局屏東分局報告臺灣屏東地方法
    院檢察署檢察官偵查起訴。
    理  由
一、證據審查部分：
  (一)按被告以外之人（含證人、鑑定人、告訴人、被害人、共同
    被告等）於審判外之陳述雖不符刑事訴訟法第159 條之1 至
    之4 等4 條之規定，而經當事人於審判程序同意作為證據，
    法院審酌該言詞陳述或書面陳述作成時之情況，認為適當者
    ，亦得為證據，刑事訴訟法第159 條之5 第1 項定有明文。
    其立法意旨在於傳聞證據未經當事人之反對詰問予以核實，
    原則上即予排除，惟若當事人放棄反對詰問權，於審判程序
    中表明同意以該等傳聞證據為證；基於尊重當事人對傳聞證
    據之處分權，並充實證據資料以利真實發見，強化言詞辯論
    功能，促使訴訟程序順暢進行，則予上開傳聞證據亦具有證
    據能力。
  (二)本件公訴人提出證人丙○○、甲○○於警詢中所為陳述等證
    據方法，除經被告乙○○於本院行準備程序時明示同意採為
    證據，依其製作係警員在日常辦公所在之警局內依法詢問，
    並以全程錄音方式擔保過程之正當性，詢畢並由受詢人審視
    記載內容後簽名以示與所述意旨相符，不當製作之可能性極
    低，應認為有證據能力；另就同一證人於偵查中經檢察官訊
    問時所為陳述，既經依法具結，依現有卷證復無可認有顯不
    可信之情況，依刑事訴訟法第159 之1 條第2 項，亦應認有
    證據能力。
  (三)又除刑事訴訟法第159 條1 至之3 之情形外，下列文書亦得
    為證據：(一)除顯有不可信之情況外，公務員職務上製作之紀
    錄文書、證明文書。(二)除顯有不可信之情況外，從事業務之
    人於業務上或通常業務過程所須製作之紀錄文書、證明文書
    ，刑事訴訟法第159 條之4 定有明文。本件公訴意旨提出被
    害人丙○○95年9 月23日，即本件案發後由人愛醫院出具之
    診斷證明書，依現今醫療保險及其他傷病給付等福利制度普
    及之社會形態，一般醫院在行政作業實務上，為因應急診患
    者就醫後多有為請領保險金、公傷給付或傷病請假等原因而
    需診斷證明書者，於批價時，幾已無待申請即主動詢問份數
    並連同繳費收據發給診斷證明書，是依其普遍慣行之程度，
    除有具體積極事證可為不同認定者外，自堪認其文書之性質
    係從事醫療業務之醫生或護理人員，於通常業務過程所須製
    作之證明文書，依現有卷證復未見上開診斷證明書有何顯不
    可信情況，應認為有證據能力。
二、前揭犯罪事實，業據被告乙○○於本院審理時自承因細故持
    水果刀至上址刺傷丙○○，並奪其木棍予以毆打，與證人丙○○、甲○○於警、偵詢中及本院審理時證述之情節大致相
    符，復有診斷證明書1 紙、傷情及現場照片共9 幀在卷可稽
    ，另就被告乙○○刺傷丙○○各部位之次數為何，固據公訴
    意旨認定為腹部2 刀、右肩1 刀，被告乙○○、證人丙○○
    或受限於記憶及事發時緊張情緒影響，於各次陳述亦多有出
    入，惟依出具前開診斷證明書之人愛醫院於偵查中就丙○○
    所受傷害之具體情節既補充略以：檢查發現腹部穿刺傷1 處
    合併小腸穿孔，頭部及右肩兩處撕裂傷；依學理，腹部穿刺
    傷若無即時救治，恐有感染及危急性命之虞等語，有該院96
    泓字第96041303號函在卷可參，堪認被告乙○○當時刺殺丙○○之方式應為右肩部2 刀，腹部1 刀，然此尚不影響被告
    乙○○自白傷害犯罪事實之認定。本件被告犯罪事證已臻明
    確，應依法論科。
三、核被告乙○○所為，係犯刑法第277 條第1 項傷害罪。爰審
    酌其年齡、品行、智識能力、犯罪動機、手段、情狀、對於
    法益所生侵害之程度，被告乙○○為59年5 月1 日出生、受
    有高職肄業教育程度、業工之人，有年籍資料在卷可參，本
    件犯罪時年37歲，前曾因違反麻醉藥品管理條例案件，經本
    院82年度易字第1400號判處有期徒刑5 月確定，於82年12月
    3 日入監執行，83年3 月20日期滿出監執行完畢；又因犯賭
    博罪，經本院85年度屏簡字第270 號判處罰金1,200 元，於
    86年1 月24日繳納罰金執行完畢，有臺灣高等法院被告前案
    紀錄表及臺灣屏東地方法院檢察署刑案資料查註紀錄表各1
    份在卷可按，素行非佳，並考量其因細故而傷人之動機，持
    長約20餘公分之水果刀為兇器，刺傷他人肩、腹等部，並持
    木棍毆擊頭部，當場致被害人小腸外流，手段兇殘，依前引
    函文意旨，丙○○若非即時獲救，恐有感染及危急性命虞慮
    之情狀，對被害人生命、身體所生危害之程度非輕，就刑法
    傷害罪構成要件可資規範之情節範圍，顯屬重大，及其犯罪
    後雖已坦認犯行，然迄今仍未與被害人達成和解以填補行為
    所生損害之犯後態度，公訴意旨求刑有期徒刑1 年6 月，容
    有未及等一切情狀，量處如主文所示之刑，以資儆懲。
四、前揭被告犯罪時間雖在96年4 月24日以前，所犯刑法第277
    條第1 項傷害罪，亦屬中華民國96年罪犯減刑條例第2 條第
    1 項第3 款所規定應減刑之類型，然被告乙○○於本件案發
    並經檢察官分案偵查後，於96年5 月18日即前開減刑條例施
    行前已因本案經臺灣屏東地方法院檢察署發布通緝，並未於
    96 年12 月31日以前自動歸案接受偵查，嗣97年3 月5 日始
    經緝獲到案，有臺灣高等法院通緝記（紀）錄表1 份附卷可
    按，依前開減刑條例第5 條規定自不得減刑，附此敘明。
五、另被告乙○○前揭時地持以刺傷丙○○使用之水果刀1 把，
    乃關係被告本件刑事案件之證據，因前揭案發後即遭被告之
    友人簡璿成持往丟棄而滅失致不能扣案，茲依被告乙○○於
    本院審理時供稱，簡璿成前揭行為係在已經被告乙○○告知
    持該刀殺傷被害人之事實，而對此為乙○○刑事被告案件之
    證據已然認識之情形下所為，則其行為是否涉犯刑法第165
    條湮滅刑事證據罪嫌，自應移由檢察官依法卓辦，併此敘明
    。
據上論斷，應依刑事訴法第299 條第1 項前段，刑法第277 條第
1項 ，刑法施行法第1 條之1 ，判決如主文。
中    華    民    國    97    年    9     月    30    日
                  刑事第二庭  審判長法  官  黃國永
                                    法  官  戴韻玲
                                    法  官  陳松檀
以上正本證明與原本無異。
如不服本判決應於收受本判決送達後10日內向本院提出上訴書狀
，其未敘述上訴理由者，並得於提起上訴後10日內向本院補提理
由書狀（均須按他造當事人之人數附繕本）「切勿逕送上級法院
」。
中    華    民    國    97    年    9     月    30    日
                                    書記官  黃佳惠
附錄本件判決引用之法條：
中華民國刑法第277條
傷害人之身體或健康者，處3 年以下有期徒刑、拘役或1 千元以
下罰金。
犯前項之罪因而致人於死者，處無期徒刑或7 年以上有期徒刑；
致重傷者，處3 年以上10年以下有期徒刑。


司法院資訊處製作；財團法人民間司法改革基金會備份。
